臺灣彰化地方法院刑事判決
110年度交簡上字第30號
上  訴  人  
即  被  告  陳昌隆


指定辯護人  陳維鎧律師
上列上訴人即被告因公共危險案件，不服本院民國110年3月30日
110年度交簡字第460號第一審簡易判決（聲請簡易判決處刑案號
：110年度偵字第1192號），提起上訴，本院管轄之第二審合議
庭判決如下︰
    主  文
上訴駁回。
    犯罪事實及理由
壹、程序部分：
    按被告經合法傳喚，無正當之理由不到庭者，得不待其陳述
    ，逕行判決，刑事訴訟法第371條定有明文。上開規定依同
    法第455條之1第3項規定，於簡易程序之第二審準用之。查
    上訴人即被告陳昌隆（下稱被告）經本院合法傳喚，於民國
    111年4月26日審理期日無正當理由不到庭，爰依上開規定，
    不待其陳述，逕行判決。
貳、實體部分：　　
一、本案經本院審理結果，認第一審刑事簡易判決之認事用法及
    量刑均無不當，應予維持，除引用第一審刑事簡易判決書記
    載之犯罪事實、證據及理由（如附件）外，證據另補充：「
    被告於本院準備程序時之自白」。
二、證據能力之說明：
    被告以外之人於審判外之陳述，雖不符刑事訴訟法第159條
    之1至之4規定，而經當事人於審判程序同意作為證據，法院
    審酌該言詞陳述或書面陳述作成時之情況，認為適當者，亦
    得為證據；當事人、代理人或辯護人於法院調查證據時，知
    有第159條第1項不得為證據之情形，而未於言詞辯論終結前
    聲明異議者，視為有前項之同意，刑事訴訟法第159條之5定
    有明文。次按刑事訴訟法第159條之5立法意旨，在於確認當
    事人對於傳聞證據有處分權，得放棄反對詰問權，同意或擬
    制同意傳聞證據可作為證據，屬於證據傳聞性之解除行為，
    如法院認為適當，不論該傳聞證據是否具備刑事訴訟法第15
    9條之1至第159條之4所定情形，均容許作為證據，不以未具
    備刑事訴訟法第159條之1至第159條之4所定情形為前提。此
    揆諸「若當事人於審判程序表明同意該等傳聞證據可作為證
    據，基於證據資料愈豐富，愈有助於真實發見之理念，此時
    ，法院自可承認該傳聞證據之證據能力」立法意旨，係採擴
    大適用之立場。蓋不論是否第159條之1至第159條之4所定情
    形，抑當事人之同意，均係傳聞之例外，俱得為證據，僅因
    我國尚非採澈底之當事人進行主義，故而附加「適當性」之
    限制而已，可知其適用並不以「不符前四條之規定」為要件
    。惟如符合第159條之1第1項規定之要件而已得為證據者，
    不宜贅依第159條之5之規定認定有證據能力（最高法院104
    年度第3次刑事庭會議決議意旨參照）。查本判決後開引用
    各該被告以外之人於審判外之陳述（包含書面陳述），皆屬
    傳聞證據，公訴人、被告及其辯護人於本院準備程序期日均
    表示同意作為證據（見本院二審卷第113頁），迄至言詞辯
    論終結前未再聲明異議，本院審酌上開證據作成時之情況，
    並無違法不當或其他瑕疵，認以之作為證據應屬適當，依前
    開規定，認前揭供述證據應有證據能力。又本案其餘非供述
    證據，無傳聞法則之適用，本院審酌該等證據作成及取得之
    程式均無違法之處，且與本案具有關連性，是後述所引用非
    供述證據之證據能力均無疑義，合先敘明。
三、被告上訴意旨略以：其坦承犯行，因其家庭經濟狀況不佳、
    身體狀況也不好，故認原審量刑過重，請求改判較輕之刑度
    為由，提起上訴（見本院二審卷第113頁）。辯護人亦以原
    審判決量刑過重，請求酌減其刑等語（見本院二審卷第150
    頁），為被告辯護。
四、本院之判斷：　　
    刑罰之量定，固屬法院自由裁量之職權行使，但仍應審酌刑
    法第57條所列各款事由及一切情狀，為酌量輕重之標準，並
    非漫無限制。在同一犯罪事實與情節，如別無其他加重或減
    輕之原因，下級審法院量定之刑，亦無過重或失輕之不當情
    形，則上級審法院對下級審法院之職權行使，原則上應予尊
    重，此有最高法院85年度台上字第2446號判決意旨可資參照
    。查原審判決以被告犯公共危險犯行事證明確，並審酌其漠
    視一般往來之公眾及駕駛人之用路安全；且不得酒後駕駛動
    力交通工具，業經政府三申五令宣導，為時甚久，被告對此
    理應知之甚詳，詎不知警惕，仍酒後駕駛自用小客貨車於道
    路；且被告為警查獲時之吐氣酒精測定濃度高達每公升0.90
    毫克，對一般往來之人車均生高度危險性，實屬可議；復考
    量被告於警詢及偵訊時均否認犯行，態度欠佳；併參酌其初
    犯本罪，有臺灣高等法院被告前案紀錄表1份在卷可參，兼
    衡其犯罪動機、手段、素行（有妨害公務、殺人、槍砲彈藥
    刀械管制條例前科）、品行、國小畢業之智識程度及家庭經
    濟狀況為勉持等一切情狀，據以論罪科刑，並於法定刑度內
    量處被告有期徒刑4月，及諭知易科罰金之折算標準，其認
    事用法並無違誤，且顯已依刑法第57條各款之規定，考量本
    案具體情狀而為刑之量定，並未逾越法定刑度，所處刑度符
    合罰當其罪之原則，亦與比例原則相符，尚無輕重失衡之情
    。是被告及辯護人猶執前詞，提起上訴，並無理由，應予駁
    回。
據上論斷，應依刑事訴訟法第455條之1第1項、第3項、第364條
、第368條、第373條、第371條，刑法第74條第1項第1款，判決
如主文。
本案經檢察官吳怡盈聲請簡易判決處刑，檢察官黃建銘到庭執行
職務。
中　　華　　民　　國　　111 　年　　5 　　月　　17　　日
                  刑事第七庭  審判長法  官  王義閔  
                                    法  官  李  昕　
                                    法  官  巫美蕙 
以上正本證明與原本無異。
本件不得上訴。
中　　華　　民　　國　　111 　年　　5 　　月　　17　　日
                                    書記官  林婷儀